臺灣桃園地方法院刑事判決　　　　　　　　　　　 　 九十三年度易字第三六號
　　公　訴　人　臺灣桃園地方法院檢察署檢察官
　　被　　　告　乙○○　男　二.
右列被告因竊盜案件，經檢察官提起公訴（九十三年度偵字第三三八四號），經本院
裁定改依簡式審判程序，判決如左：
    主  文
乙○○連續攜帶兇器竊盜，累犯，處有期徒刑拾月。扣案之鉗子貳支均沒收。
    事  實
一、乙○○前於民國九十一年間因贓物案件，經本院判處有期徒刑五月，如易科罰金
    以三百元折算一日確定，於九十二年九月二日易科罰金執行完畢。猶不思警惕，
    復基於意圖為自己不法所有之概括犯意，先於九十三年二月八日上午五時許，持
    其所有客觀上可供兇器使用之鉗子及螺絲起子各一支，至桃園縣八德市○○路三
    二二號前，以鉗子及螺絲起子撬開甲○○所有停放於該處之車牌號碼三Ｂ  三五
    五二號自小客車車門鎖、引擎發動鎖之方式（毀損部分未據告訴、起訴），竊取
    該車，得手後供己代步之用，乙○○並將前開竊取所用之鉗子置於車內，螺絲起
    子則隨意丟棄於路邊。同日中午十二時三十分許，乙○○又承上開犯意，駕駛前
    開竊得之三Ｂ  三五五二號自用小客車至桃園縣龜山鄉○○街五號林口長庚醫院
    靠近文化一路附近，持其所有客觀上可供兇器使用之鉗子一支（不同於前開竊盜
    所用之該支鉗子），撬開丙○○所有停放於該處之車牌號碼ＬＡ  八七八五號自
    用小客車車門後（毀損部分未據告訴、起訴），進入車內竊取ＴＭＧ牌雷達測速
    器一個，得手後即置於口袋內藏放，旋為丙○○之女婿羅煥立當場發覺，報警處
    理，嗣為警在乙○○身上起出前開竊盜所用之鉗子一支及甫竊得之雷達測速器一
    具，再經警於附近尋獲乙○○所竊得之三Ｂ  三五五二號自小客車，並在該車內
    起出其竊取該車所用之鉗子一支，而查悉上情。
二、案經桃園縣政府警察局龜山分局報告臺灣桃園地方法院檢察署檢察官偵查起訴。
    理  由
一、按刑事訴訟法業於被告行為後修正，並於九十二年二月六日經總統公布，同年九
    月一日起施行。修正後刑事訴訟法增訂第二百七十三條之一規定除被告所犯為死
    刑、無期徒刑、最輕本刑為三年以上有期徒刑之罪、或高等法院管轄第一審案件
    者外，於審判期日前之程序進行中，被告先就被訴事實為有罪之陳述時，審判長
    得告知被告簡式審判程序之旨，並聽取當事人、代理人、辯護人及輔佐人之意見
    後，裁定進行簡式審判程序。經查，本件被告乙○○被訴竊盜一案，為前開不得
    進行簡式審判程序以外之案件，經被告於本院行準備程序時就訴事實為有罪之陳
    述，本院告知被告簡式審判程序之旨，並聽取被告之意見後，爰依右開刑事訴訟
    法第二百七十三條之一之規定，當庭裁定改依簡式審判程序審判之，合先敘明。
二、右開事實，業據被告乙○○於本院審理時供認不諱（見本院九十三年七月二十三
    日準備程序筆錄、審判筆錄），核與被害人甲○○、丙○○、證人羅煥立分別於
    警偵訊時指證之情節相符，並有甲○○、丙○○出具之贓物認領保管單各一份、
    查獲照片二幀附卷及被告乙○○所有供其犯本件竊盜犯行所用之鉗子二支扣案可
    佐，足認被告自白與事實相符，堪信為實。事證明確，被告犯行洵堪認定，應依
    法論科。
三、查被告乙○○於行竊時，分別持有之鉗子及螺絲起子，均屬金屬材質，型尖而質
    硬，客觀上足對人之身體、生命構成威脅，均屬兇器，核被告所為，係犯刑法第
    三百二十一條第一項第三款之攜帶兇器竊盜罪。被告二次加重竊盜犯行，時間緊
    接，方法相同，復觸犯構成要件相同之罪名，顯係基於概括犯意為之，依連續犯
    規定論以一罪，並依法加重其刑。查被告乙○○前因贓物案件，經本院判處有期
    徒
　　刑五月，如易科罰金以三百元折算一日確定，於九十二年九月二日易科罰金執行
　　完畢，有卷附台灣高等法院被告全國前案紀錄表可佐，其受有期徒刑之執行完畢
 　 後，五年以內再犯有期徒刑以上之罪，為累犯，依法遞加重其刑。爰審酌被告素
    行不佳，有前述前案紀錄表可考，行竊時持可供兇器使用之鉗子及螺絲起子之手
    段、竊取財物之價值及所生危害，併其犯罪後坦承犯行之態度等一切情狀，量處
    如主文所示之刑。扣案之鉗子二支，為被告乙○○所有且係供其犯本件竊盜罪所
    用之物，應依刑法第三十八條第一項第二款規定併宣告沒收。至未扣案之螺絲起
    子一支，雖亦係供被告犯本件竊盜罪所用之物，惟業經被告隨意丟棄路邊，且無
    證據證明現仍存在，爰不併為沒收之諭知。
據上論斷，應依刑事訴訟法第二百七十三條之一、第二百九十九條第一項前段，刑法
第五十六條、第三百二十一條第一項第三款、第四十七條、第三十八條第一項第二款
，判決如主文。
本案經檢察官鍾和憲到庭執行職務。
中　　　華　　　民　　　國　　　九十三　　　年　　　七　　月　　三十　　日
                                臺灣桃園地方法院刑事第七庭
                                    法　官　林惠霞
右正本證明與原本無異。
如不服本判決，應於送達後十日內，向本院提出上訴狀。
                                    書記官　陳恩如
中　　　華　　　民　　　國　　　九十三　　　年　　　八　　月　　 十 　　日
附錄本案論罪科刑法條全文
中華民國刑法第三百二十一條
犯竊盜罪而有左列情形之一者，處六月以上、五年以下有期徒刑：
一  於夜間侵入住宅或有人居住之建築物、船艦或隱匿其內而犯之者。
二  毀越門扇、牆垣或其他安全設備而犯之者。
三  攜帶兇器而犯之者。
四  結夥三人以上而犯之者。
五  乘火災、水災或其他災害之際而犯之者。
六  在車站或埠頭而犯之者。
前項之未遂犯罰之。
